臺灣桃園地方法院刑事判決　　　　　　　　　　　　　九十二年度易字第九八四號
　　公　訴　人　臺灣桃園地方法院檢察署檢察官
　　被　　　告　丁○○
右列被告因恐嚇等案件，經檢察官提起公訴（九十二年度偵字第七六六三、一○六○
二號），本院判決如左：
    主      文
丁○○連續以加害生命、身體、名譽之事，恐嚇他人致生危害於安全，處拘役伍拾日
，如易科罰金，以參佰元折算壹日。被訴毀損部分公訴不受理。
    事      實
一、丁○○因於民國九十一年十一月十六日，擔任乙○○向游寶文借款新臺幣四萬元
    （下稱系爭借款）之保證人，而乙○○於九十二年一月十六日屆期時，並未能依
    約清償，致使游寶文轉向丁○○催討，為此丁○○心生不悅，竟基於恐嚇之概括
    犯意，自九十二年二月初某日起至同年四月十一日止，連續多次前往乙○○位於
    桃園縣楊梅鎮○○街九一巷一之一號住處，向乙○○或其妻丙○○恫稱：「如不
    還錢，要砍斷乙○○腳筋、把乙○○種在山上或將對外放話乙○○強暴女兒」等
    語，均使其等心生畏懼，致生危害於安全。嗣乙○○、丙○○驚覺事態嚴重，而
    訴警究辦。
二、案經乙○○、丙○○訴由桃園縣警察局楊梅分局報請臺灣桃園地方法院檢察署檢
    察官偵查起訴。
    理      由
壹、有罪部分：
一、訊據被告丁○○固坦認於九十二年二月至四月間，曾至告訴人乙○○上開住處二
    次之事實，惟矢口否認有何恐嚇犯行，辯稱：伊係因告訴人乙○○不還借款而前
    往催討，並無恐嚇行為云云，然查，右揭事實迭據告訴人乙○○、丙○○分別於
    偵查及本院審理中指訴甚詳（見九十二年度偵字第七六六三號偵查卷第二十一頁
    及本院九十三年一月十二日訊問筆錄），且證人即被告聲請傳訊之甲○○亦於本
    院審理中結證稱：（問：是否認識被告與告訴人乙○○？）是，我與他們二人都
    是鄰居；（問：是否曾經聽過被告因為發牢騷而講對告訴人不利的話？）有聽過
    他講三字經，也有講他的壞話，也有說要修理他等語明確在卷（見本院九十三年
    一月十四日審判筆錄），而參以被告確因為系爭借款保證致應游寶文要求而代清
    償完畢等節，業據證人游寶文於偵查中結證屬實在卷（見上開偵查卷第三十五頁
    ），並有系爭借據影本一紙附卷可稽（附於上開偵查卷第二十四頁），及告訴人
    乙○○、丙○○就系爭借款迄未還款分文一情亦共認在卷，堪認被告確曾因好意
    為告訴人乙○○保證，竟落至須代為清償之情，復屢催未獲解決，是被告因此而
    心生忿懟，進而出言恐嚇，要難謂無可能。據上，足見告訴人乙○○、丙○○上
    開指述應屬非虛。至被告所聲請傳訊之證人即被告之子張添喜雖於本院審理時證
    稱：九十二年四月十一日伊與伊父一起去告訴人乙○○住處，但伊父並沒有進去
    告訴人乙○○家中云云（見本院九十二年十月二十九日審判筆錄），惟依證人張
    添喜於本院審理中所證：當天是伊父要去找告訴人乙○○，而伊跟著一起去‧‧
    當時是伊父叫伊先下去，若告訴人乙○○在家再到車上叫他等語（見本院同上審
    判筆錄），可見被告當日至告訴人乙○○住處時，係人在外面車上，而由其子即
    證人張添喜下車進入，然當日既原為被告提議前往，且系爭債務係存在被告與告
    訴人乙○○間，則被告何以人在外面車上完全未出面，已非無疑，況證人張添喜
    係被告之子，其事後為迴護被告以脫免罪責而為不實之陳述，亦與常情無違，足
    見證人張添喜上開證詞與事實有間，尚無法據之即為被告有利之認定。綜上，被
    告所辯顯係事後卸責之詞，委無足取，本件事證明確，被告右揭犯行足可認定，
    應依法論科。
二、被告丁○○於右揭時、地，以上開加害生命、身體、名譽之事，恐嚇告訴人乙○○、丙○○致生危害於安全，核其所為係犯刑法第三百零五條恐嚇罪。被告先後
    多次恐嚇犯行，時間緊接，犯罪構成要件相同，顯係基於概括犯意為之，為連續
    犯，以一罪論，並應依法加重其刑。爰審酌被告因不甘心為告訴人乙○○清償借
    款債務，且追討未果，即為上開恐嚇行為，所為非是，影響社會秩序，及其犯罪
    之手段、目的、犯後矢口否認之態度，惟告訴人乙○○於本院審理中已表示：伊
    願意原諒被告恐嚇犯行，請法院從輕量刑等語在卷（見本院九十三年一月十四日
    審判筆錄）等一切情狀，量處如主文所示之刑，並諭知易科罰金之折算標準。
貳、不受理部分：
一、公訴意旨略以：被告丁○○基於概括犯意，先後於九十二年四月十一日十九時許
    及同年五月十八日十七時五十分許，前往告訴人乙○○位於桃園縣楊梅鎮○○街
    九一巷一之一號住處，分別搗毀時鐘一只、鞋櫃一個及鋁門玻璃二片，致令不堪
    用，均足生損害於告訴人乙○○。因認被告另涉有刑法第三百五十四條之毀損罪
    嫌云云。
二、按告訴乃論之罪，告訴人於第一審辯論終結前得撤回其告訴，又告訴經撤回者，
    法院應諭知不受理之判決，刑事訴訟法第二百三十八條第一項、第三百零三條第
    三款定有明文。
三、本件被告因恐嚇等案件，經檢察官提起公訴，認其另涉犯刑法第三百五十四條之
    毀損罪，依同法第三百五十七條之規定，須告訴乃論。茲據告訴人乙○○於本院
    審理中當庭撤回其告訴，有本院九十三年一月十四日審判筆錄在卷可稽，依照前
    開法條之規定，本件就被告被訴毀損部分，爰不經言詞辯論，逕行諭知不受理。
據上論斷，應依刑事訴訟法第二百九十九條第一項前段、第三百零七條、第三百零三
條第三款，刑法第五十六條、第三百零五條、第四十一條第一項前段，罰金罰鍰提高
標準條例第一條前段、第二條，判決如主文。
本案經檢察官簡志祥到庭執行職務。
中      華      民      國    九十三    年    三    月      十五      日
                                  臺灣桃園地方法院刑事第十二庭
                                      審判長法  官  游  紅  桃
                                            法  官  林  家  賢
                                            法  官  王  美  玲
右正本證明與原本無異。
如不服本判決，應於判決送達後十日內向本院提出上訴狀( 應附繕本 )，上訴於
臺灣高等法院。
                                            書記官  張  嘉  雯
中      華      民      國    九十三    年    三    月     十五      日
附本件論罪科刑依據之法條：
刑法第三百零五條
以加害生命、身體、自由、名譽、財產之事恐嚇他人，致生危害於安全者，處二年以
下有期徒刑、拘役或三百元以下罰金。
